【裁判字號】    99,易,379
【裁判日期】    991025
【裁判案由】    竊盜
【裁判全文】
臺灣花蓮地方法院刑事判決               99年度易字第379號
公  訴  人  臺灣花蓮地方法院檢察署檢察官
被      告  乙○○
上列被告因竊盜案件，經檢察官提起公訴（99年度偵字第3835號
），被告於準備程序時就犯罪事實為有罪之陳述，經本院裁定改
行簡式審判程序，判決如下：
    主  文
乙○○犯踰越門扇、夜間侵入住宅竊盜罪共貳罪，均累犯，各處
有期徒刑玖月。應執行有期徒刑壹年貳月。
    事  實
一、乙○○前於民國98年間，因公共危險案件，經本院以98年度
    花交簡字第138 號判決判處有期徒刑3 月確定，於98年7 月
    9 日易科罰金執行完畢。詎意圖為自己不法之所有，於99年
    4 月7 日凌晨1 時許之夜間，騎乘機車前往花蓮縣吉安鄉太
    昌村山邊147 號由甲○○管理之住處，乘該處居住人外出之
    機會，攀爬踰越上址住宅區外之大門，侵入該住宅區內，徒
    手竊取該處放置之鐵捲門1座得手，旋即於同日晚上7時6 分
    許，將該贓物攜往花蓮縣吉安鄉家華資源回收場變賣。另意
    圖為自己不法之所有，於99年4月9日凌晨1 時許之夜間，再
    度騎乘機車前往上開住處，攀爬踰越上址住宅區外之大門，
    侵入該住宅區內，徒手竊取其內放置之電熱水器4台、冰箱2
    台、電磁爐1台、快速爐2台、電腦1組、鋁門2片、電鍋1 台
    及鋁製廚房用品1批等物得手，其後即於同日下午5時許，將
    上開贓物攜往同上回收場變賣。嗣經警方執行查贓勤務，發
    現乙○○變賣上開物品乙情，因而循線查獲。
二、案經花蓮縣警察局吉安分局報告臺灣花蓮地方法院檢察署檢
    察官偵查起訴。
    理  由
一、本件被告乙○○所犯為死刑、無期徒刑、最輕本刑為3 年以
    上有期徒刑以外之罪，其於準備程序中就被訴事實為有罪之
    陳述，經告知簡式審判程序之旨，並聽取當事人之意見後，
    本院認為適宜獨任進行簡式審判程序，而裁定進行簡式程序
    審理，合先敘明。
二、上開犯罪事實，業據被告乙○○於本院審理時坦白承認（參
    本院卷第31頁），核與證人甲○○於警詢中所證情節相符（
    見警卷第14至15頁）；此外，並有廢棄物資源回收切結書、
    現場照片等在卷可佐，足認被告自白與事實相符，應堪採信
    。準此，本案事證明確，其犯行堪予認定，應依法論科。
三、查本件被告所踰越設在花蓮縣吉安鄉太昌村山邊147 號住處
    外之大門，係用以分隔住宅區域內外，有該處照片附卷足憑
    （見警卷第21頁），當屬具防閑作用之門扇；又上址係有人
    居住之住宅乙情，業據證人甲○○於警詢中證述明確（見警
    卷第14頁）。是核被告於夜間攀爬踰越該址大門而進入行竊
    之行為，均係犯刑法第321 條第1 項第2 款、第1 款之踰越
    門扇、夜間侵入住宅竊盜罪。被告於99年7 月9 日凌晨1 時
    許起，密接時間，在同一地點，先後竊取放置該處之電熱水
    器4 台、冰箱2 台、電磁爐1 台、快速爐2 台、電腦1 組、
    鋁門2 片、電鍋1 台及鋁製廚房用品1 批等物，係基於同一
    竊盜犯意下之接續行為，僅侵害一法益，應論以一罪。被告
    係以攀爬翻越上址住宅區外大門之方式，而入內行竊之事實
    ，業據被告於本院審理供述在案（參本院卷第31頁倒數第 4
    至8行 ），檢察官起訴認被告所犯係刑法第321 條第1 項第
    1 款之夜間侵入住宅竊盜罪，容有未恰，惟起訴之基本社會
    事實同一，爰依法變更起訴法條。被告所犯上開竊盜罪2 罪
    ，犯意各別，時間有異，應予分論併罰。又被告前因公共危
    險案件，經本院以98年度花交簡字第138 號判決判處有期徒
    刑3 月確定，於98年7 月9 日易科罰金執行完畢之事實，有
    臺灣高等法院被告前案紀錄表在卷可稽，其於有期徒刑執行
    完畢後，5 年內故意再犯本件有期徒刑以上之各罪，均為累
    犯，應各依刑法第47條第1 項規定，分別加重其刑。爰審酌
    被告任意竊取他人財物，漠視他人財產法益，所為對於社會
    治安亦生危害，前有竊盜前科，竟又為本件相同犯行，顯然
    未有深切悔悟；惟考量其犯後坦承犯行，各次竊盜間隔時間
    甚近，竊取之價值，其犯罪所得得均為數千元，容非至鉅，
    暨被告犯罪動機、目的、手段等均非至為惡劣等一切情狀，
    分別量處如主文所示之刑，並定其應執行之刑。
據上論斷，應依刑事訴訟法第273 條之1 、第299 條第1 項前段
、第300條，刑法第321條第1項第2款、第1款、第47條第1項、第
51條笫5款，判決如主文。
本案經檢察官陳鴻濤到庭執行職務。
中    華    民    國    99    年    10    月    25    日
                  刑事第四庭    法  官   戴韻玲
以上正本證明與原本無異。
如不服本判決應於收受送達後10日內向本院提出上訴書狀，並應
敘述具體理由。其未敘述上訴理由者，應於上訴期間屆滿後20日
內向本院補提理由書(均須按他造當事人之人數附繕本)「切勿逕
送上級法院」。告訴人或被害人如對於本判決不服者，應具備理
由請求檢察官上訴，其上訴期間之計算係以檢察官收受判決正本
之日期為準。
中    華    民    國    99    年    10    月    25    日
                                書記官
附錄法條：
刑法第321條
犯竊盜罪而有左列情形之一者，處6 月以上、5 年以下有期徒刑
：
一、於夜間侵入住宅或有人居住之建築物、船艦或隱匿其內而犯
    之者。
二、毀越門扇、牆垣或其他安全設備而犯之者。
三、攜帶兇器而犯之者。
四、結夥三人以上而犯之者。
五、乘火災、水災或其他災害之際而犯之者。
六、在車站或埠頭而犯之者。
前項之未遂犯罰之。

司法院資訊處製作；財團法人民間司法改革基金會備份。
